臺灣高等法院刑事判決　　　　　　　100年度交上易字第320號
上　訴　人
即　被　告　賴俊在
上列上訴人因公共危險案件，不服臺灣桃園地方法院100 年度審
交易字第356 號，中華民國100 年8 月10日第一審判決（起訴案
號：臺灣桃園地方法院檢察署100 年度偵字第10896 號），提起
上訴，本院判決如下：
    主  文
上訴駁回。
    理  由
一、依刑事訴訟法第350 條、第361 條、第362 條、第367 條規
    定，不服地方法院之第一審判決而上訴者，須提出上訴書狀
    ，並應敘述具體理由，為上訴必備之程式；其所提出之書狀
    未敘述上訴理由，或僅曾以言詞陳述上訴理由者，均應於上
    訴期間屆滿後20日內補提理由書於第一審法院。第一審法院
    經形式審查，認逾期未補提上訴理由者，應定期間先命補正
    ；逾期未補正者，為上訴不合法律上之程式，應以裁定駁回
    。倘已提出上訴理由，但所提非屬具體理由者，則由第二審
    法院以上訴不合法律上之程式，判決駁回。而所謂具體理由
    ，必係依據卷內既有訴訟資料或提出新事證，指摘或表明第
    一審判決有何採證認事、用法或量刑等足以影響判決本旨之
    不當或違法，而構成應予撤銷之具體事由，始克當之（例如
    ：依憑證據法則具體指出所採證據何以不具證據能力，或依
    憑卷證資料，明確指出所為證據證明力之判斷如何違背經驗
    、論理法則）；倘僅泛言原判決認定事實錯誤、違背法令、
    量刑失之過重或輕縱，而未依上揭意旨指出具體事由，或形
    式上雖已指出具體事由，然該事由縱使屬實，亦不足以認為
    原判決有何不當或違法者（例如：對不具有調查必要性之證
    據，法院未依聲請調查亦未說明理由，或援用證據不當，但
    除去該證據仍應為同一事實之認定），皆難謂係具體理由，
    俾與第二審上訴制度旨在請求第二審法院撤銷、變更第一審
    不當或違法之判決，以實現個案救濟之立法目的相契合，並
    節制濫行上訴（最高法院97年度台上字第892 號刑事判決意
    旨參照）。
二、被告賴俊在上訴意旨略以：其已坦承犯行，並已知悔改，原
    審判處徒刑4 月，並諭知易科罰金之折算標準為以新臺幣1
    千元折算1 日，量刑過重，望從輕量刑予其自新之機會云云
    。
三、經查：被告前於96年間因公共危險案件，經臺灣桃園地方法
    院檢察署檢察官以96年度偵字第20074 號為緩起訴處分確定
    ，猶不知悛悔，明知服用酒類過量會導致反應遲鈍及注意力
    減低之結果，此時若駕駛動力交通工具行駛道路，肇事之機
    率及危險性均遠較正常人為高，猶於100 年3 月28日下午2
    時30分許起，在桃園縣蘆竹鄉中福村18鄰11號食用摻有酒精
    成分之雞酒，至同日下午3 時許止，明知已達反應遲緩，注
    意能力減低，而不能安全駕駛動力交通工具之狀態，仍駕駛
    車牌號碼LH-3212 號自用小客車自上開飲酒處離開，欲前往
    桃園縣龍潭鄉某處，於同日下午4 時5 分許，行經桃園縣中
    壢市○○○街38號前，不慎撞及停置在路邊嚴舜楠所有之車
    牌號碼5U-6839 號自用小客車，經報警後，並經警於同日下
    午4 時43分許，對賴俊在實施酒精濃度測試，測得其呼氣中
    酒精濃度測試值達每公升0.34毫克等事實，業據被告於原審
    審理中坦承不諱，核與證人即被害人嚴舜楠於警詢、偵查中
    之證述、證人即到場處理之警員劉伍釜於偵查中證述之情節
    相符，並有卷附桃園縣政府警察局酒精測定紀錄表、桃園縣
    政府警察局舉發違反道路交通管理事件通知單、刑法第185
    條之3 （酒後駕車）案件觀察紀錄表、桃園縣政府警察局汽
    車駕駛人酒後駕車生理協調平衡檢測紀錄表、道路交通事故
    現場圖、道路交通事故調查報告表（一）、（二）、呼氣酒
    精測試器檢定合格證書各1 紙、刑案現場暨車損照片共10張
    及本院被告前案紀錄表1 份足資佐證，原審因依簡式審判程
    序，適用刑法第185 條之3 、第41條第1 項前段、刑法施行
    法第1 條之1 第1 項，量處被告有期徒刑4 月，並諭知易科
    罰金之折算標準為以新臺幣1 千元折算1 日。從形式上觀察
    ，原判決均已詳敘其所憑證據、認定理由，並無認定事實錯
    誤、量刑瑕疵或違背法令之情形。被告上訴意旨僅泛稱其已
    坦承犯行，並已知悔改，原審量刑過重云云，非依據卷內訴
    訟資料或提出新事證，具體指摘或表明第一審判決有何足以
    影響判決本旨之不當或違法，而構成應予撤銷之具體事由，
    與刑事訴訟法第361 條第2 項所稱「具體理由」，尚非相當
    。揆諸上開說明，被告上訴應認違背刑事訴訟法第361 條第
    2 項「上訴書狀應敘述具體理由」之規定，依同法第367 條
    前段規定，應以判決駁回上訴，並不經言詞辯論為之。
四、據上論斷，應依刑事訴訟法第367 條前段、第372 條，判決
    如主文。
中    華    民    國   100    年    11    月    16    日
                  刑事第四庭審判長法  官  陳筱珮
                                  法  官  孫惠琳
                                  法  官  楊貴雄
以上正本證明與原本無異。
不得上訴。
                                  書記官  廖純瑜
中    華    民    國   100    年    11    月    16    日